Inventaris van het archief van de Commissie Bezitsspreiding, (1944) 1948-1963 (1964)
Nationaal Archief, Den Haag
- Archieven van de Sub-Commissies en Werkgroepen., II.
  - Sub-Commissie Vraagpunt 2 (Commissie-Borst)., A.
    - Gegevensverwerving., 2.
      - Brief van de Minister van Sociale Zaken en Volksgezondheid aan de Minister voor Publiekrechtelijke Bedrijfsorganisatie, betreffende de Memorie van Toelichting, Hoofdstuk X Begroting 1953, inzake de eventuele heffing van sociale lasten op winstuitkeringen, spaartoeslagen, gratificaties etc., Afschrift., 17 augustus 1954; 37; 1 omslag
      - Stukken betreffende de hearings en interviews met directie en werknemers van bedrijven, waar winstdeling en/of employee-ownership toegepast wordt of is ingetrokken., 1948-1954; 38-41; 4 omslagen
        - Algemene gegevens., 38
          -CB-II 39 N.V. Nederlandsche Gist- en Spiritusfabriek, te Delft,
          -CB-II 46 N.V. Mij. "De Veluwe" Veluvine-Verffabrieken, te Nunspeet.
        - Diverse stukken, 39
          -CB-II 41 N.V. Philips' Gloeilampenfabrieken te Eindhoven,
          N.V. Philips' Bedrijven te Oss,
          N.V. Philips' Telecommunicatie Industrie v/h N.V. Nederlandsche Seintoestellenfabriek te Hilversum,
          N.V. Philips'-Roxane, Pharmaceutisch-Chemische Industrie "Duphar" te Weesp.
        - Diverse stukken, 40
          -CB-II 52 Nederlandsche Dok- en Scheepsbouw Mij, te Amsterdam,
          -CB-II 49 Phs. van Ommeren's N.V. Scheepvaartbedrijf, te Rotterdam,
          -CB-II 40 N.V. van Marken's Drukkerij-Vennootschap, te Delft,
          -CB-II 48 N.V. Drukkerij TRIO, te 's-Gravenhage,
          -CB-II 45 N.V. Centrale Drukkerij, te Nijmegen,
          -CB-II 51 N.V. Drukkerij "De Eendracht", te Schiedam.
        - Diverse stukken, 41
          -CB-II 44 N.V. Melkinrichting Velsen, te Velsen,
          -CB-II 42 Corsettenfabriek "IDUNA", te Uden, N.V. Red-Tax, te 's-Gravenhage,
          -CB-II 50 Stoomweverijen Besouw N.V., te Goirle,
          -CB-II 38 Koninklijke Machinefabriek Gebrs. Stork en Co. N.V., te Hengelo,
          -CB-II 54 N.V. Glasfabriek "Leerdam", te Leerdam,
          -CB-II 43 N.V. v/h De Coöperatieve Handelsdrukkerij, te Leeuwarden,
          -CB-II 47 Oosterbeeksche Meubelfabriek "L.O.V." (Labor Omnia Vincit-Werk Overwint Alles), te Oosterbeek,
          -CB-II 53 Coöperatieve Vereniging Ingenieursbureau Van Steenis W.A., te Utrecht.
      - Verslag van de interviews gehouden met directieleden en werknemers van ondernemingen, waar het co-partnership is ingevoerd., 1954-1955; 42; 1 omslag
        - 1e lezing, genummerd CB-II 55, d.d. 29 oktober 1954,
        - 2e lezing, genummerd CB-II 80, d.d. 31 maart 1955, gestencild.
      - Verslag van de interviews, gehouden met directieleden en werknemers van ondernemingen, waar een certificaatregeling is ingevoerd, 25 februari 1955; 43; 1 omslag
        genummerd CB-II 73.
      - Stukken betreffende de literatuurstudie over buitenlandse regelingen van aandeelhoudersrechten van werknemers., 1953-1956; 44; 1 omslag
      - Correspondentie met de Nederlandse Ambassade in de Duitse Bondsrepubliek betreffende aandeelhoudersrechten van arbeiders in de Volkswagenfabrieken, afschriften., 1960; 45; 1 omslag
    - Rapportage., 3.
      - Rapport: "Aandeelhoudersrechten van werknemers"., 1955-1957; 46; 1 omslag
        -CB-II 99 Concept prae-advies, d.d. 30 juni 1955,
        -CB-II 102 Concept interim-rapport, 2e lezing, Hoofdstuk I t/m VIII, d.d. 13 november 1955,
        -CB-II 131 Concept interim-rapport, 3e lezing, Hoofdstuk I t/m IX, dd. 25 februari 1956,
        -CB-II 132 Concept Hoofdstuk inzake Nederlandse Certificaatregelingen, 1e lezing, d.d. 27 februari 1956,
        -Rapport bestemd voor de vergadering van de plenaire Commissie op 2 juli 1957, d.d. mei 1957, met wijzigingen, gestencild.
      - Concept interim-rapport: "Aandeelhoudersrechten van werknemers". 4e lezing, Hoofdstuk I t/m IX, doorslagen en stencil., 15 augustus 1956; 47; 1 omslag
  - Sub-Commissie Vraagpunt 3 (Commissie-Regout)., B.
    - Stukken betreffende de bouw van een eigen woning., 1949-1953; 48; 1 omslag
    - "Rapport inzake de voorzieningen, te treffen ter bevordering van de verkrijging van een woning in eigendom door arbeiders en met hen gelijk te stellen kleine zelfstandigen", opgesteld door de Commissie-Bommer., 1950; 49; 1 omslag
    - Krantenartikelen inzake herziening van de pachtwetgeving 1950., 1950-1951; 50; 1 omslag
    - Correspondentie betreffende de nota getiteld: "Enkele algemene opmerkingen inzake het vraagstuk der bezitsvorming, welke van belang kunnen zijn in verband met de komende Kamerbehandeling"., 1952; 51; 1 omslag
    - Tijdschriftartikelen betreffende winstdeling als middel tot bezitsvorming., 1952-1953; 52; 1 omslag
    - Correspondentie van het Ministerie van Sociale Zaken en Volksgezondheid met het College van Rijksbemiddelaars betreffende winstdelingsregelingen., 1953; 53; 1 omslag
    - Nota houdende een compromisvoorstel getiteld: "Mengvorm van collectieve winstdeling en spaarpremieregeling", door A. Vermeulen., (18 oktober 1954); 54; 1 omslag
    - 1e Concept interim-rapport Hoofdstuk I t/m VI en herzien concept interim-rapport inzake de bevordering van het sparen en van de aanwending van spaargelden voor de vorming van meer duurzaam bezit, met wijzigingsvoorstellen en bijlagen., 1954; 55; 1 omslag
    - Prae-advies inzake de bevordering van de aanwending van spaargelden voor de vorming van meer duurzaam bezit, Inleiding en Hoofdstuk I t/m VII, met opmerkingen van de heer Ir. G.J. Braat, gemaakt in de plenaire vergadering op 19 oktober 1954., 56; 1 omslag
    - Herzien concept interim-rapport inzake de bezitsvorming, getiteld: "De bevordering van het sparen en van de aanwending van spaargelden voor de vorming van meer duurzaam bezit", met minderheidsnota van de heer Ir. G.J. Braat en amendementen, gestencild., April 1955; 57; 1 omslag
    - 2e Drukproef van het rapport: "De bevordering van het sparen en van de aanwending van spaargelden voor de vorming van meer duurzaam bezit", met voorgestelde wijzigingen., 1955; 58; 1 omslag
    - Samenvatting van het rapport betreffende de bevordering van het sparen en van de aanwending van spaargelden voor de vorming van meer duurzaam bezit, klad., z.d. (na 17 december 1954); 59; 1 omslag
    - Correspondentie van de Minister van Sociale Zaken en Volksgezondheid met de Chefs van de Afdelingen "Economische Aangelegenheden" en "Arbeidsverhoudingen" betreffende het rapport inzake het sparen., 1955; 60; 1 omslag
  - Ethische Werkgroep., C.
    - Agenda's en verslagen van de vergaderingen., 1953-1955; 61; 1 omslag
    - Stukken toegezonden aan de leden van de Werkgroep, genummerd CB/Eth.W., met inhoudsopgave., 1953-1955; 62; 1 omslag
    - Ongenummerde stukken van de Werkgroep, met inhoudsopgave., 1952-1956; 63; 1 omslag
    - Dossier betreffende de werkzaamheden van de Ethische Werkgroep, aangelegd door de secretaris Mr. A.B. Raven., 1954-1957; 64; 1 omslag
    - Correspondentie van de leden van de Ethische Werkgroep., 1953-1955; 65; 1 omslag
    - Concept van een nota inzake bezitsvorming, anoniem, doorslag., z.d. (1954); 66; 1 omslag
    - Rapport inzake de gemeente-classificatie, uitgebracht door de commissie ingesteld bij Beschikking van de Minister van Sociale Zaken, d.d. 1 april 1948, no. 6022, Afdeling Arbeidsverhoudingen, deel I., januari 1951; 67; 1 omslag
    - Genummerde en ongenummerde stukken van de Ethische Commissie ad hoc, met inhoudsopgave., 1954; 68; 1 omslag
  - Economische Werkgroep., D.
    - Agenda's en verslagen van de vergaderingen., 1954-1955; 69; 1 omslag
    - Stukken toegezonden aan de leden van de Werkgroep, CB/EW-nummers, met inhoudsopgave., 1953-1954; 70; 1 omslag
    - Stukken betreffende inkomensverdeling, waarbij stukken toegezonden aan de leden van de Sub-Commissie "Loonpolitiek op lange termijn" van de Commissie Lonen en Prijzen van de Sociaal-Economische Raad, met inhoudsopgave., 1951-1953; 71; 1 omslag
    - Stukken betreffende de beantwoording van vragen naar aanleiding van de door het Centraal Planbureau opgestelde nota getiteld: "Ontwikkeling van het reële inkomen van diverse bevolkingsgroepen"., 17 juli 1951; 72; 1 omslag
  - Centrale Sub-Commissie., E.
    - Stukken toegezonden aan de leden van de Centrale Sub-Commissie, C.S.-C nummers, met inhoudsopgave., 1953-1954; 73; 1 omslag
  - Werkgroep Hoofdlijnen Verdelingsvraagstukken., F.
    - Stukken toegezonden aan de leden van de Werkgroep, CB/HV-nummers, met inhoudsopgave., 1955-1956; 74; 1 omslag
    - Ongenummerde stukken van de Werkgroep Hoofdlijnen Verdelingsvraagstukken, met inhoudsopgave., 1952-1956; 75; 1 omslag